【裁判字號】    88,自,413
【裁判日期】    890526
【裁判案由】    侵占
【裁判全文】
臺灣臺南地方法院刑事判決                          八十九年度自字第一六六號
    自  訴  人  楊琪鋒
    被      告  楊業榮
右列被告因侵占案件，經自訴人提起自訴，本院判決如左：
    主  文
楊業榮意圖為自己不法之所有，以詐術使人將本人之物交付，累犯，處拘役玖拾日。
    事  實
一、楊業榮於民國八十六年間因賭博案件，經本院判處有期徒刑五月，於八十七年二
    月十三日易科罰金執行完畢，猶不知謹慎言行，意圖為自己不法之所有，於八十
    八年十二月二十四日至台南市○○路○段三三六號楊琪鋒所開設之「長順通訊企
    業社」，以租用行動電話為施用詐術手段，向楊琪鋒租用車摩托羅拉「Ｖ三六八
    八號」行動電話一支，約明每七日繳交租金新台幣（下同）一千五百元，繳足二
    萬五千元，行動電話即歸楊業榮所有。楊業榮於繳交頭期款三千元，使楊琪鋒陷
    於錯誤，交付行動電話後，即未再繳付分文，亦不歸還所租之行動電話，楊琪鋒
    屢次催討無著，始知受騙。
二、案經楊琪鋒提起自訴。
    理  由
一、訊據被告楊業榮對於右揭時地向自訴人楊琪鋒租用行動電話車未還之事實供承不
    諱，惟辯稱：係伊朋友以其名義租用，伊不知為何友人未按約付款，伊願與自訴
    人和解等語。經查，向自訴人租用行動電話者係被告本人，且繳付三千元後，即
    分文未付，業經自訴人到場指陳甚明，且為被告所不否認，復有租賃契約書一份
    卷附可稽。被告所謂願與自訴人和解云云，除在庭上陳明外，並未與自訴人有何
    進行和解的連絡動作，亦為自訴人到庭指訴甚詳。被告以租用行動電話為由和自
    訴人簽約並繳付三千元的頭期款，騙取自訴人交付行動電話，此後即未再與自訴
    人連絡，即自訴人提出自訴後，亦以願意和解為由搪塞，惟並未與自訴人進行和
    解事宜，顯其租用伊始即意在詐取自訴人的行動電話，所辯顯係事後卸責之詞，
    不足採信，事證明確，被告犯行洵堪認定。
二、核被告意圖為自己不法之所有，以詐術使人將本人之物交付，所為係犯刑法第三
    百三十九條第一項之詐欺罪。查，楊業榮於民國八十六年間因賭博案件，經本院
    判處有期徒刑五月，於八十七年二月十三日易科罰金執行完畢，有被告全國前案
    紀錄表一紙在卷可按，其於有期徒刑執行完畢後五年內再犯有期徒刑以上之本罪
    ，為累犯，應法加重其刑。爰審酌被告犯罪之動機、目的、手段、所生危害、犯
    罪後迄未與告訴人和解償付損失等一切情狀，處如主文所示之刑，以資懲儆。
三、被告經合法傳喚，無正當理由不到庭，本院認應科拘役，爰不待其陳述逕行判決
    。
據上論斷，應依刑事訴訟法第三百四十三條、第二百九十九條第一項前段、第三百零
六條、刑法第三百三十九條第一項、第四十七條、罰金罰鍰提高標準條例第一條前段
，判決如主文。
中      華      民      國      八十九      年      五    月二十六    日
                              臺灣臺南地方法院刑事第一庭
                                      法  官  陳振謙
右正本證明與原本無異
如不服本判決應於送達後十日內向本院提出上訴狀
                                      書記官  陳南山
中      華      民      國      八十九      年      五    月  二十六    日
附錄本案論罪科刑法條全文：
第三百三十九條第一項：
意圖為自己或第三人不法之所有，以詐術使人將本人或第三人之物交付者，處五年以
下有期徒刑、拘役或科或併科一千元以下罰金。


司法院資訊處製作；財團法人民間司法改革基金會備份。
